臺灣嘉義地方法院刑事判決
110年度交易字第432號
公  訴  人  臺灣嘉義地方檢察署檢察官
被      告  張博硯

上列被告因過失致重傷害案件，經檢察官提起公訴（110年度偵
字第7263號），本院判決如下：
    主  文
張博硯犯過失致人重傷罪，處有期徒刑伍月，如易科罰金，以新
臺幣壹仟元折算壹日。
    事  實
一、張博硯於民國110年4月28日中午12時40分許，駕駛車牌號碼
    00-0000號自用小客車，沿嘉義市西區湖內里湖子內路快車
    道北往南方向行駛，於行經該路337號前欲右轉駛入路邊停
    車場時，本應注意車輛行駛至交岔路口，轉彎車應暫停讓直
    行車先行，且依當時之客觀情況為天候晴、日間自然光線、
    柏油路面、路面乾燥、無缺陷、無障礙物、視距良好，並無
    不能注意之情事，竟疏未注意其右後方適有林○○騎乘車牌號
    碼000-000號普通重型機車沿前揭道路由北往南方向駛至，
    未禮讓直行之林○○所騎乘之機車即貿然右轉，兩車因而發生
    碰撞，林○○因此受有左下肢鈍挫傷併擦傷、左肩挫傷、腰椎
    第5節脊椎神經旁外傷性水囊之傷害，經治療後仍有下肢無
    力、平衡力差、活動限制障礙之症狀，受有難治之重傷害結
    果。張博硯於車禍發生後旋報警，在員警到場處理且尚不知
    孰為犯罪人時，主動向員警告知其為肇事車輛之駕駛人而自
    首，並接受裁判。
二、案經林○○訴由臺灣嘉義地方檢察署檢察官偵查起訴。
    理  由
一、本案所引用之供述證據，檢察官及被告張博硯均同意有證據
    能力，本院審酌該等供述證據作成時情況，並無違法取證之
    瑕疵，與待證事實均具有關聯，以之作為證據應屬適當。又
    本案所引用之非供述證據，均與本件事實具有自然關聯性，
    且無證據證明係公務員違背法定程序所取得，是後述所引用
    之供述及非供述證據均有證據能力，先予敘明。
二、前揭事實，業據被告於警詢、偵訊、本院準備程序及審理時
    均坦承不諱（見110年度他字第1111號卷【下稱他字卷】第1
    4頁正反面、34頁正反面，本院交易字卷第71至72、227頁）
    ，並經證人即告訴人林○○於警詢及偵訊時證述明確（見他字
    卷第15頁正反面，110年度偵字第7263號卷【下稱偵字卷】
    第8頁），復有診斷證明書、道路交通事故現場圖、道路交
    通事故調查報告表（一）、（二）、現場照片、臺中榮民總
    醫院嘉義分院病歷摘要表、交通部公路總局嘉義區監理所嘉
    雲區車輛行車事故鑑定會鑑定意見書、林○○之病歷資料等件
    在卷可稽（見他字卷第3至4、6、11至13、19至30、35頁，
    偵字卷第9至10、17頁，本院交易字卷第32至34、87至113、
    121至190、199頁），被告上開任意性自白核與事實相符，
    應堪採信。又林○○於本案車禍事故發生後，因下腰痛、雙下
    肢麻痛無力，於110年4月30日至臺中榮民總醫院嘉義分院復
    健科就診，經診斷為腰椎第5節脊椎神經旁外傷性水囊，接
    受治療後，於110年7月8日接受椎板切除及水囊手術，仍有
    下肢無力、平衡力差、活動限制障礙之症狀，且因上述病情
    造成殘障症狀，符合身心障礙手冊申請，達到難治之傷害程
    度，林○○於本案車禍事故發生前並無此病症，可判斷該疼痛
    為車禍後遺症，此有診斷證明書、林○○之病歷資料、臺中榮
    民總醫院嘉義分院病歷摘要表等件在卷可稽（見他字卷第35
    頁，偵字卷第9至10、17頁，本院交易字卷第87至113、121
    至190、199頁），上開資料為臺中榮民總醫院嘉義分院復健
    科醫師本其醫學專業，於對林○○進行實際診治後所為之判斷
    ，應值採信。職是，林○○之傷勢與本案車禍事故間具有相當
    因果關係，且該傷勢已達於身體或健康有重大難治之程度乙
    情，足堪認定。被告於本院審理時雖請求使林○○至教學醫院
    複診等語（見本院交易字卷第227頁），然本院依據前揭資
    料，已足以認定林○○受有重傷害之事實，又被告上開請求，
    業經林○○所委任之告訴代理人即其配偶陳○○拒絕（見本院交
    易字卷第228頁），是被告此部分請求之待證事實已臻明瞭
    且屬不能調查，無調查之必要，附此敘明。綜上，本案事證
    明確，被告之犯行堪可認定，應依法論科。
三、論罪科刑：
　㈠核被告所為，係犯刑法第284條後段之過失傷害致人重傷罪。
  ㈡被告於肇事後主動報警並停留現場，在員警據報到場處理且
    未知悉肇事者為何人前，主動承認肇事，嗣後並接受偵訊，
    自首而接受裁判，此經被告供述明確（見本院交易字卷第71
    頁），並有嘉義市政府警察局道路交通事故肇事人自首情形
    紀錄表存卷可參（見他字卷第16頁），爰依刑法第62條前段
    之規定減輕其刑。
  ㈢爰以行為人之責任為基礎，審酌被告未能遵守交通規則，於
    欲進入停車場時，未暫停禮讓直行車輛即貿然右轉，造成本
    案車禍事故發生，使林○○受有如上所述之傷害，且所受傷勢
    已達重傷害之程度，對林○○之生活造成重大不利影響，所為
    實屬不該，惟念及被告犯後坦承犯行，態度尚可，又被告於
    本案前並無任何刑事犯罪之紀錄，此有臺灣高等法院被告前
    案紀錄表存卷足稽（見本院交易字卷第11頁），可見被告並
    非惡性重大之人，此均得為有利於被告之量刑考量，兼衡本
    案車禍事故發生之情節、被告之過失情節與程度、迄今未能
    與林○○達成和解並賠償林○○之損失、被告於本院審理時自承
    大學畢業之智識程度、未婚、目前從事業務工作之生活狀況
    （見本院交易字卷第229頁）等一切情狀，量處如主文所示
    之刑，並諭知易科罰金之折算標準，以示懲儆。
據上論斷，應依刑事訴訟法第299條第1項前段，判決如主文。
本案經檢察官邱朝智提起公訴，檢察官徐鈺婷到庭執行職務。
中　　華　　民　　國　　111 　年　　9 　　月　　21　　日
　　　　　　　　　刑事第二庭　法　官　官怡臻
以上正本證明與原本無異。
如不服本判決應於收受判決後20日內向本院提出上訴書狀，並應
敘述具體理由；其未敘述上訴理由者，應於上訴期間屆滿後20日
內向本院補提理由書（均須附繕本）「切勿逕送上級法院」。告
訴人或被害人如對於本判決不服者，應具備理由請求檢察官上訴
，其上訴期間之計算係以檢察官收受判決正本之日期為準。
中　　華　　民　　國　　111 　年　　9 　　月　　21　　日
　　　　　　　　　　　　　　　書記官　李彥廷
附錄本案論罪科刑法條：
中華民國刑法第284 條
因過失傷害人者，處1 年以下有期徒刑、拘役或10萬元以下罰金
；致重傷者，處3 年以下有期徒刑、拘役或30萬元以下罰金。